【裁判字號】    97,抗,57
【裁判日期】    970303
【裁判案由】    停止執行
【裁判全文】
臺灣高等法院高雄分院民事裁定            97年度抗字第57號
抗  告  人  乙○○
上列抗告人因與相對人甲○○間聲請停止執行事件，對於民國97
年1 月18日臺灣高雄地方法院97年度審聲字第162 號所為裁定，
提起抗告，本院裁定如下：
    主  文
原裁定廢棄。
    理  由
一、抗告意旨略以：伊於民國（下同）89年6 月間向安泰人壽保
    險公司以保險單質押借款新台幣（下同）60萬元，借予相對
    人週轉，由相對人補貼利息，並簽發同額本票予伊收執，詎
    本票屆期提示未獲付款，伊聲請本票裁定並持以聲請強制執
    行。雖相對人提起異議之訴，諉稱伊已取走其所有之翡翠聚
    寶盆、黃玉轉石抵債，惟未言明上開寶物之價值及扣抵之債
    務金額，亦未證明其債務已經清償，僅為拖延強制執行而提
    起異議之訴，自應按債務金額提供全額擔保金，始得停止強
    制執行，否則相對人若脫產，伊之60萬元債權將追索無門。
    況債權人為預防債務人脫產所聲請之假扣押，亦按債權金額
    1/3 提供擔保，原裁定僅令相對人提供2 年利息6 萬元之擔
    保金，除欠公平，亦有損伊之權益，爰求予廢棄原裁定，令
    相對人提供擔保金60萬元等語。
二、按強制執行程序開始後，若經提起異議之訴時，依強制執行
    法第18條第2項規定，法院因必要情形或依聲請定相當並確
    實之擔保，固得為停止執行之裁定。惟法院依上開條項定擔
    保金額而准許停止執行之裁定者，該項擔保金，係擔保債權
    人因債務人聲請停止執行可能遭受之損害而得獲之賠償，故
    法院於裁定停止執行而酌定擔保金額時，就債權人因停止執
    行可能遭受之損害，應予調查並予說明。本件相對人即債務
    人執其已提起債務人異議之訴，繫屬於原法院為由，聲請裁
    定停止原審96年度執字第124295號強制執行事件之執行程序
    ，原法院依其聲請核定准予供擔保金額6 萬元後，諭知上開
    執行事件於原審97年度補字第57號債務人異議之訴事件裁判
    確定前，應暫予停止執行，抗告人即執行債權人不服，提起
    抗告。按他債權人於執行程序之相當時期，得依強制執行法
    第32條規定參與分配，是無優先權之債權人，可能因停止執
    行致事件時間加長，他債權人參與分配而受有分配減少或落
    空之可能。查系爭執行事件對相對人之財產所為執行，其執
    行之標的物為何？執行程序進行至何程度？債權人有無優先
    受償之權？有無他債權人參與分配？債權人之財產有無足額
    可供清償？此均將影響債權之受償。又債權人遲延受償，除
    可能受利息之損害外，其若有預期之利益，此停止執行亦可
    能因此利益喪失而受損害，且物價因時日之上漲，亦會因而
    受損，此均攸關擔保金額之酌定，原法院未調查審認，僅以
    抗告人因停止執行所受損害為法定遲延利息之損失，定相對
    人提供6 萬元之擔保金後，即得停止執行，使取得執行名義
    之債權人，因債務人願提供年息5%之利息，就得停止執行，
    而若果因停止執行受有損害，尚須再次提起訴訟請求，就兩
    造權益之保護而言，過低擔保金額之酌定，自有未洽，抗告
    意旨指摘原裁定不當，聲明廢棄，為有理由。而審認上開各
    項因有調取執行卷審查之必要，故廢棄原裁定，發回原法院
    就近調卷查明，另為妥適裁定。
三、據上論結，本件抗告為有理由，依強制執行法第30條之1、
    民事訴訟法第492條，裁定如主文。
中    華    民    國    97    年    3     月    3     日
                            民事第六庭
                                審判長法官  許明進
                                法      官  張明振
                                法      官  徐文祥
以上正本證明與原本無異。
本件不得再抗告。
中    華    民    國    97    年    3     月    3     日
                                書  記  官  呂素珍


司法院資訊處製作；財團法人民間司法改革基金會備份。
